臺灣高雄地方法院民事裁定
111年度抗字第19號
抗  告  人  甘泓宗  
相  對  人  裕富數位資融股份有限公司

法定代理人  許國興  


上列當事人間聲請本票裁定事件，抗告人對於民國111年1月13日
本院111年度司票字第401號裁定提起抗告，本院裁定如下：
　　主    文
抗告駁回。
抗告程序費用新臺幣壹仟元由抗告人負擔。
　　理    由
一、抗告意旨略以：抗告人與友人楊○悠於民國110年9月13日共
    同簽發新臺幣39萬3,102元、到期日為110年12月13日之本票
    一紙（下稱系爭本票）係楊○悠向第三人購買車輛分期付款
    所開立，不料該公司將債權轉讓予相對人。因第三人給付之
    車輛有瑕疵，楊○悠已請求第三人解約退款，該案已由臺灣
    新竹地方法院民事簡易庭審理中，故抗告人得以對第三人抗
    辯之事由對抗相對人。聲請廢棄原裁定，使抗告人免於被執
    行不能回復原狀之不利，故提起抗告等語。
二、按在票據上簽名者，依票上所載文義負責；二人以上共同簽
    名時，應連帶負責，票據法第5條定有明文。此乃因票據為
    文義證券，票據上之權利義務，悉應依票據記載之文字以為
    決定（最高法院55年台上字第1873號判決要旨參照）。復按
    執票人向本票發票人行使追索權時，得聲請法院裁定後強制
    執行，票據法第123條定有明文。而本票執票人依上開法規
    聲請法院裁定許可對發票人強制執行，係屬非訟事件，此項
    聲請之裁定，及抗告法院之裁定，僅依非訟事件程序，以審
    查強制執行許可與否，並無確定實體上法律關係存否之效力
    （最高法院57年台抗字第76號判決意旨參照）。是依上開法
    規及說明，併參非訟事件法第194條之規範意旨，執票人依
    票據法第123條所為之本票裁定聲請既屬非訟事件，法院只
    須就執票人提出文件為形式審查得否准許強制執行，至票據
    債權是否確係存在等實體事項，法院於本票裁定事件中並無
    審查權限，故就實體法律關係有爭執者，僅得另循訴訟途徑
    以謀解決，而不容依抗告程序聲明不服。
三、經查：本件相對人主張其執有系爭本票，經催討抗告人仍未
    給付票款等情，業據提出與其所述相符之系爭本票為證，原
    裁定形式上審查系爭本票應記載事項均記載齊備，並無票據
    無效情形存在，據此裁定准許強制執行，於法並無違誤。本
    院考量系爭本票屬免除作成拒絕證書之有效票據，且系爭本
    票之到期日亦已屆至，發票人依此形式自應給付票款，是原
    裁定准許強制執行之聲請，於法尚無不合。至抗告人主張所
    購買車輛有瑕疵，已請求解約退款乙情縱然屬實，亦為實體
    法上之爭執，揆諸前開說明，已非非訟事件程序所得審究之
    事由，應由抗告人另行提起訴訟或依其他程序以資解決，而
    非本件非訟程序所得加以審究，抗告人提起本件抗告，為無
    理由，應予駁回。
四、據上論結，本件抗告無理由，依非訟事件法第46條、第21條
    第2項、第24條第1項，民事訴訟法第495條之1第1項、第449
    條第1項、第95條、第78條，裁定如主文。
中　　華　　民　　國　　111 　年　　3 　　月　　15　　日
          民事第五庭    審判長法　官　秦慧君
　　　　　
　　　　　　　　　　　　　　　法　官　王耀霆
　　　　　　　　　　　　　　　
　　　　　　　　　　　　　　　法　官　鄭靜筠
以上正本係照原本作成。
本裁定不得抗告。
中　　華　　民　　國　　111 　年　　3 　　月　　15　　日
                              書記官  李方云